【裁判字號】    89,交抗,132
【裁判日期】    890615
【裁判案由】    違反道路交通管理處罰條例
【裁判全文】
臺灣高等法院刑事裁定                  八十九年度交抗字第一三二號
    抗告人  交通部公路局台北區監理所
    代表人  丙○○
    相對人  原裕交通股份有限公司
    代表人  乙○○
    相對人  甲○○
右抗告人因相對人違反道路交通管理處罰條例案件，不服台灣板橋地方法院中華民國
八十九年五月四日八十九年度交聲字第八十五號裁定，提起抗告，本院裁定如左：
    主    文
原裁定關於原裕交通股份有限公司部分撤銷。
原裕交通股份有限公司汽車所有人，汽車裝載貨物超過核定之總重量，處罰鍰新台幣
玖仟元。
其他抗告駁回。
    理    由
一、按汽車裝載時，裝載貨物超過核定之總重量，處汽車所有人新台幣（下同）三千
    元以上九千元以下罰鍰，道路交通管理處罰條例第二十九條第一項第一款定有明
    文。究其立法目的，在保障道路品質，避免重車破壞路面，以維持道路交通安全
  。是以，凡汽車裝載貨物超過核定之總重量者，即在處罰之列，行政機關以車身
    丈量方式決定取締與否之標準，汽車所有人不得據為阻違法之事由。
二、查受處分人原裕交通股份有限公司之駕駛人甲○○，於民國八十八年十月三十日
    ，駕駛ＧＪ－七三九號曳引車，途經桃園縣大園鄉○○○路，因載砂石超重，經
    警會同司機過磅總重為四十五點六噸，較核定之載重三十五公噸，超載十點六噸
    ，有過磅單行車執照為證，原裕公司對之復不爭執，原處分機關依道路交通管理
    處罰條例第二十九條第一項第一款規定，裁處原裕公司罰鍰九千元，於法洵無不
    合。
三、原裕公司援引交通部八十五年五月九日所頒砂石車標示牌及超載取締作業規定，
    認「符合標示規定之砂石車，以丈量方式換算」，其所有ＧＪ－七三九號曳引車
    ，經丈量無違標示，不構成超載，聲明異議。查汽車超載與否，在無實際過磅機
    之場合，為負舉證之困難，固不妨以丈量方式作為旁證，但在實際過磅之場合，
    自應以磅稱結果為是，始符合客觀標準。如前所述，原裕公司之曳引車，經過磅
    既超重十點六噸，自應加以處罰，其異議為無理由，原法院竟撤銷原裕公司之處
    分，尚有未合。原處分機關就該部分提起抗告，為有理由，應由本院撤銷改罰，
    仍處原裕公司罰鍰九千元。
四、次按，交通違規事件之異議人，為原受處分人。本件交通裁決書所處罰之對象即
    受處分人，係原裕公司，此有違反道路交通管理事件北監稽違車字第四０－三三
    一０三七號裁決書可稽。茲駕駛人甲○○，非受處分人，其聲明異議，顯不合法
    ，原法院駁回其異議，核無不合，受處分機關對之一併提起抗告，為無理由，此
    部分應予駁回。
五、據上論斷，應依道路交通管理處罰條例八十九條、第二十九條第一項第一款，刑
    事訴訟法第四百十二條、第四百十三條，裁定如主文。
中      華      民      國    八十九    年      六      月     十五     日
                              臺灣高等法院刑事第五庭
                                  審判長法  官  曾  德  水
                                        法  官  楊  貴  雄
                                        法  官  林  立  華
右正本證明與原本無異。
不得再抗告。
                                        書記官  李  明  昇
中      華      民      國    八十九    年      六      月     十五     日


司法院資訊處製作；財團法人民間司法改革基金會備份。
